臺灣臺南地方法院刑事判決
111年度易字第1034號
公  訴  人  臺灣臺南地方檢察署檢察官
被      告  詹英達



上列被告因竊盜案件，經檢察官提起公訴（111年度營偵字第194
7號），被告就被訴事實為有罪之陳述，改依簡式審判程序審理
，本院判決如下：
    主  文
詹英達犯加重竊盜罪，累犯，處有期徒刑柒月。未扣案犯罪所得
水晶洞壹個（約值新台幣2千元）沒收，於全部或一部不能沒收
或不宜執行沒收時，追徵其價額。
    事  實
一、詹英達（涉犯竊取玉珮2個部分，經檢察官於本案敘明不另
    為不起訴處分在案）前有多次竊盜及搶奪犯行，猶不知悔改
    ，竟意圖為自己不法之所有，於111年6月15日下午2時14分
    ，侵入臺南市○○區○○路00巷00號魏豪助住處，在該住處1樓
    客廳，徒手竊取魏豪助所有之價值新臺幣2000元水晶洞1個
    。嗣經魏豪助發現失竊後，報警處理，始查獲上情。
二、案經臺南市政府警察局新營分局報請臺灣臺南地方檢察署檢
    察官偵查起訴。
    理  由
一、本件被告所犯為死刑、無期徒刑、最輕本刑3年以上有期徒
    刑以外之罪，亦非屬高等法院管轄之第一審案件，其於審理
    程序進行中，先就被訴事實為有罪之陳述，經本院告知簡式
    審判程序之旨，並聽取檢察官、被告之意見後，本院依刑事
    訴訟法第273條之1第1項裁定，進行簡式審判程序。是本案
    證據調查，依同法第273條之2規定，不受同法第159條第1項
    、161條之2、161條之3、163條之1及164條至170條所定證據
    能力認定及調查方式限制，合先敘明。
二、上開事實，業據被告於警詢及本院審理時，均坦承不諱（詳
    警卷3至11頁、本院卷137頁），並經被害人魏豪助證述屬實
    （詳警卷13至17頁），復有臺南市政府警察局新營分局鹽水
    分駐所受理案件證明單、監視錄影畫面翻拍現場照片12張及
    被告行竊時所駕駛車輛AHE-7528號白色小客車詳細資料報表
    在卷可憑（詳警卷19至33頁）。是被告自白，核與事實相符
    。本件被告加重竊盜犯行，事證明確，應可認定。
三、核被告所為，係犯刑法第321條第1項第1款加重竊盜罪。
四、又被告前因①施用毒品案件，經臺灣嘉義地方法院以99年度
    訴字第1011號判決，判處有期徒刑10月（共3罪）確定，②又
    因竊盜案件，經臺灣嘉義地方法院以99年度朴簡字第291號
    判決，判處有期徒刑4月確定，③再因竊盜案件，經臺灣嘉義
    地方法院以99年度朴簡字第341號判決，判處有期徒刑5月確
    定，④復因搶奪、竊盜等案件，經臺灣嘉義地方法院以99年
    度訴字第882號判決，判處有期徒刑10月（共5罪）、6月，
    並經臺灣高等法院臺南分院，以100年度上訴字第52號判決
    ，上訴駁回確定。上揭①至④罪刑，嗣經臺灣嘉義地方法院以
    100年度聲字第653號裁定，定應執行刑為有期徒刑5年2月確
    定，於107年3月16日假釋出監，並交付保護管束；然其⑤又
    再犯搶奪等案件，經本院以107年度訴字第918號判決，判處
    有期徒刑1年1月（共2罪）、8月確定，⑥復因施用毒品案件
    ，經臺灣嘉義地方法院以107年度訴字第591號判決，判處有
    期徒刑9月確定，上開⑤至⑥罪刑，經臺灣嘉義地方法院以107
    年聲字第1060號裁定，定應執行刑為有期徒刑2年9月確定，
    其上述假釋亦遭撤銷，被告因此再度入監，接續執行殘刑有
    期徒刑5月2日及2年9月，於110年6月1日執行完畢出監等情
    ，有臺灣高等法院被告前案錄表在卷可稽（詳本院卷9至38
    頁）。被告於上開有期徒刑執行完畢後，5年內，故意再犯
    本件有期徒刑以上之罪，核為累犯。如前所述，被告前有多
    次竊盜及搶奪犯行，本院因認被告前案徒刑之執行，成效不
    彰，被告對刑罰之反應力薄弱，參酌大法官釋字第775號解
    釋意旨及最高法院110年台上字第5660號裁定意旨，本院認
    本件有必要，依刑法第47條第1項規定，加重其刑。
五、爰審酌被告前有多次竊盜及搶奪前科犯行，甫於110年6月1
    日縮刑執行完畢出監，猶不知悔改，竟又再犯本件加重竊盜
    犯行，考量被告犯後坦承犯行，兼衡被告為國小畢業，未婚
    ，家中尚有母親，暨被告竊盜所得財物價值不大（約值新臺
    幣2千元），迄今未與被害人和解，亦未得到被害人諒解等
    一切情狀，量處如主文所示之刑，以資懲儆。
六、末按犯罪所得，屬於犯罪行為人者，沒收之；前二項之沒收
    ，於全部或一部不能沒收或不宜執行沒收時，追徵其價額，
    刑法第38條之1第1項前段、第3項分別定有明文。查本件未
    扣案被告竊盜所得水晶洞1個，為被告犯罪所得，屬於被告
    。依上規定，宣告沒收之，如於全部或一部不能沒收或不宜
    執行沒收時，追徵其價額。　　　
據上論斷，應依刑事訴訟法第273條之1第1項、第284條之1、第2
99條第1項前段，刑法第321條第1項第1款、第47條第1項、第38
條之1第1項前段、第3項，刑法施行法第1條之1，判決如主文。
本案經檢察官江孟芝提起公訴，檢察官吳惠娟到庭執行職務。
中　　華　　民　　國　　111 　年　　11 　　月　 28　　日
　　　　　　　　　刑事第一庭  法　官　董武全
以上正本證明與原本無異。
如不服本判決應於收受本判決後20日內向本院提出上訴書狀，並
應敘述具體理由。其未敘述上訴理由者，應於上訴期間屆滿後20
日內向本院補提理由書狀（均須按他造當事人之人數附繕本）「
切勿逕送上級法院」。 
　　　　　　　　　　　　　　　書記官　李培聞
中　　華　　民　　國　　111 　年　　11　　月　　28　　日
附錄所犯法條:
刑法第321條第1項第1款：
犯前條第1項、第2項之罪而有下列情形之一者，處6月以上5年以
下有期徒刑，得併科50萬元以下罰金：
一、侵入住宅或有人居住之建築物、船艦或隱匿其內而犯之。
二、毀越門窗、牆垣或其他安全設備而犯之。
三、攜帶兇器而犯之。
四、結夥三人以上而犯之。
五、乘火災、水災或其他災害之際而犯之。
六、在車站、港埠、航空站或其他供水、陸、空公眾運輸之舟、
    車、航空機內而犯之。